【裁判字號】    90,自緝,173
【裁判日期】    900806
【裁判案由】    違反動產擔保交易法
【裁判全文】
臺灣台中地方法院刑事判決    九十年度自緝字第一七三號
    自  訴  人  大和機車出租有限公司
    代  表  人  余長榮
    代  理  人  乙○○
    被      告  甲○○
右列被告因違反動產擔保交易法案件，經自訴人提起自訴，本院判決如左：
    主      文
甲○○動產擔保交易之債務人，意圖不法之利益，將標的物遷移，致生損害於債權人
，處拘役貳拾日，如易科罰金以佰元折算壹日。
    事      實
一、甲○○於民國八十八年五月十四日，以動產擔保交易附條件買賣之方式，向大和
    機車出租有限公司購買車牌號碼ＪＵＨ－九一一號重型機車一輛，為動產擔保交
    易之債務人。雙方約定總價款為新台幣（下同）一萬九千六百八十元，應分六期
    給付，每月一期，每月三十日付款，每期需付款三千二百八十元，標的物存放地
    點為台中市○○路四一Ｏ巷十一號，在價金未付清之前，標的物所有權仍屬於出
    賣人大和機車出租有限公司所有，買受人僅得依約占有使用，不得任意遷移或為
    其他處分。詎甲○○在給付二千元定金並取得標的物之後，即拒不付款，竟意圖
    不法之利益，將該標的物遷移，致出賣人大和機車出租有限公司受有損害，嗣於
    八十九年十月間某日，經大和機車出租有限公司職員在台中市拖吊場尋回前開機
    車，並以約五千元之價格售出。
二、案經大和機車出租有限公司提起自訴。
    理      由
一、訊據被告甲○○矢口否認右揭犯行，辯稱：前開機車係被其朋友王斌偷走，其有
    要王斌將車還給車行，其未任意將機車遷移云云。然查：右揭事實業據自訴人代
    理人乙○○指訴綦詳，並有機車行車執照影本一份、契約書影本一份、存證信函
    影本一份附卷可稽。被告雖辯稱前開機車係失竊云云，卻未見其與自訴人聯繫後
    報警處理，與常情尚屬有違，應不足採信。而自訴人職員至機車約定存放地點找
    尋機車後亦無所獲，足見被告應有將該機車遷移之事實，允無疑義。查被告將動
    產擔保交易之標的物遷移，其有為自己不法利益之意圖，被告之所辯無非卸飾之
    詞，不足採信，事證明確，其犯行洵堪認定。
二、核被告所為，係犯動產擔保交易法第三十八條之罪。爰審酌被告犯罪之動機、目
    的、手段、其品性及智識程度、系爭機車已由自訴人尋回售出，惟尚有約一萬五
    千元之金額未受清償，此據自訴人代理人於本院審理時指述明確、及被告犯罪後
    之態度等一切情狀，量處如主文所示之刑，並諭知易科罰金之折算標準。
三、被告經合法傳喚無正當理由不到庭，本院認本件係屬應科拘役之案件，爰依刑事
    訴訟法第三百零六條之規定，不待其陳述逕行判決。
據上論斷，應依刑事訴訟法第三百四十三條、第二百九十九條第一項前段、第三百零
六條、動產擔保交易法第三十八條、刑法第十一條前段、第四十一條第一項前段、罰
金罰鍰提高標準條例第一條前段、第二條，判決如主文。
中    華    民    國      九十      年        八      月        六      日
                                      臺灣台中地方法院刑事第七庭
                                          法  官  簡源希
如不服本判決，應於判決送達後十日內向本院提出上訴狀，上訴於臺灣高等法院臺中
分院( 須附繕本 )。
                                          書記官
中    華    民    國       九十      年       八      月       七       日
附錄論罪科刑法條：
動產擔保交易法第三十八條：動產擔保交易之債務人，意圖不法之利益，將標的物遷
                          移、出賣、出質、移轉、抵押或為其他處分，致生損害
                          於債權人者，處三年以下有期徒刑、拘役或科或併科六
                          千元以下之罰金。


司法院資訊處製作；財團法人民間司法改革基金會備份。
